【裁判字號】    95,訴,540
【裁判日期】    950508
【裁判案由】    毒品危害防制條例
【裁判全文】
臺灣彰化地方法院刑事判決               95年度訴字第540號
公  訴  人  臺灣彰化地方法院檢察署檢察官
被      告  甲○○
                      號
                    現另案在臺灣彰化監獄執行中
上列被告因違反毒品危害防制條例案件，經檢察官提起公訴（九
十五年度毒偵字第五○號），被告於準備程序中就被訴事實為有
罪之陳述，經告知簡式審判程序之旨，並聽取公訴人、被告之意
見後，本院合議庭裁定由受命法官獨任進行簡式審判程序，判決
如下：
    主  文
甲○○施用第一級毒品，累犯，處有期徒刑壹年。
    事  實
一、甲○○前因施用第一級毒品案件，經本院以九十一年度訴字
    第八九○號判處有期徒刑十月確定，嗣經送監執行，於民國
    九十三年六月三日縮刑期滿執行完畢。又因施用第一級毒品
    案件，經本院於九十四年九月二十三日以九十四年度訴字第
    一二九九號判處有期徒刑一年，嗣經上訴，由臺灣高等法院
    臺中分院以九十四年度上訴字第六五號審理時，再於九十四
    年十一月二十四日撤回上訴而確定；因違反槍砲彈藥刀械管
    制條例案件，經本院以九十四年度訴字第一四三七號判處有
    期徒刑一年四月、罰金新臺幣十萬元確定；因竊盜案件，經
    本院以九十四年度易字第九三三號判處有期徒刑八月確定；
    上開三案於九十四年十二月十三日送監接續執行，現仍在臺
    灣彰化監獄執行中。復因首揭施用毒品案件，經本院以九十
    一年度毒聲字第一六○一裁定送強制戒治，於九十二年六月
    二十二日執行完畢。詎甲○○於前開強制戒治執行完畢釋放
    後五年內，仍不知悔改，竟於九十四年九月二十六日晚上十
    一時許，在其位於彰化縣彰化市○○里○○路○段九二○巷
    二九號住所內，以將第一級毒品海洛因摻入香煙點燃抽吸之
    方式，施用第一級毒品海洛因一次。嗣於九十四年九月三十
    日上午十一時四十五分許，因另案至彰化縣警察局彰化分局
    接受詢問時，員警經其同意採集尿液送驗，結果呈嗎啡陽性
    反應，始悉上情。
二、案經彰化縣警察局彰化分局報告臺灣彰化地方法院檢察署檢
    察官偵查起訴。
    理  由
一、按除被告所犯為死刑、無期徒刑、最輕本刑為三年以上有期
    徒刑之罪或高等法院管轄第一審案件者外，於刑事訴訟法第
    二百七十三條第一項程序進行中，被告先就被訴事實為有罪
    之陳述時，審判長得告知被告簡式審判程序之旨，並聽取當
    事人、代理人、辯護人及輔佐人之意見後，裁定進行簡式審
    判程序；除簡式審判程序及簡易程序案件外，第一審應行合
    議審判；刑事訴訟法第二百七十三條之一第一項、第二百八
    十四條之一分別定有明文。本件被告甲○○所犯係死刑、無
    期徒刑、最輕本刑為三年以上有期徒刑或高等法院管轄第一
    審案件以外之罪，且於本院行準備程序時就被訴事實為有罪
    之陳述，經受命法官告知簡式審判程序之旨，並聽取公訴人
    、被告之意見後，本院合議庭認無不得或不宜改依簡式審判
    程序進行之處，經評議結果，裁定改由受命法官獨任行簡式
    審判程序，合先敘明。
二、訊據被告甲○○對於上開施用第一級毒品海洛因之犯行坦承
    不諱，且員警於九十四年九月三十日經其同意採集尿液送驗
    ，結果呈嗎啡陽性反應，此有詮昕科技股份有限公司濫用藥
    物尿液檢驗報告、尿液代號與真實姓名對照認證單各一紙在
    卷可稽，足徵被告之自白確與事實相符。又被告前因施用毒
    品案件，經本院以九十一年度毒聲字第一六○一號裁定送強
    制戒治，於九十二年六月二十二日執行完畢等情，有臺灣彰
    化地方法院檢察署刑案資料查註紀錄表及臺灣高等法院被告
    全國前案紀錄表各一份在卷可考。被告於九十二年六月二十
    二日強制戒治執行完畢釋放後，五年內再犯本件施用第一級
    毒品犯行，依毒品危害防治條例第二十三條第二項規定，自
    應依法論科。本件事證明確，被告施用第一級毒品海洛因之
    犯行，應堪認定。
三、按確定判決既判力之原則，不論實質上之一罪，或連續犯、
    牽連犯、想像競合犯等裁判上之一罪，其一部事實已經判決
    確定者，對於構成一罪之其他部分，均有其適用，此乃基於
    審判不可分之關係，在審理事實之法院，就全部犯罪事實，
    依同法第二百六十七條之規定，本應予以審判，故其判決確
    定之效力，應及於全部之犯罪事實，若在最後審理事實之法
    院宣判後，始行發生之事實，既非該法院所得審判，即為該
    案判決之既判力所不及。是既判力對於時間效力之範圍，係
    以最後審理事實法院之宣示判決日為判斷之標準，得上訴於
    第二審之第一審刑事判決，如於上訴第二審後，又依法撤回
    上訴，其上訴撤回之日，雖為判決確定日，但其既判力之時
    點，基於上開原則，仍應以第一審宣示判決之日為其準據（
    最高法院八十七年度臺上字第一一五○號判決、八十二年度
    第四次刑事庭會議決議意旨參照）。本案被告前因施用第一
    級毒品案件，經本院於九十四年九月二十三日以九十四年度
    訴字第一二九九號判處有期徒刑一年，嗣經上訴，由臺灣高
    等法院臺中分院以九十四年度上訴字第六五號審理時，再於
    九十四年十一月二十四日撤回上訴而確定，此有臺灣彰化地
    方法院檢察署刑案資料查註紀錄表及臺灣高等法院被告全國
    前案紀錄表各一份在卷為憑，按諸前揭說明，前案既判力之
    時點，應以第一審宣示判決之日即九十四年九月二十三日為
    其準據，故被告於九十四年九月二十六日晚上十一時許，再
    犯本件施用第一級毒品之犯行，自非前案既判力所及。核被
    告所為，係犯毒品危害防制條例第十條第一項之施用第一級
    毒品罪。被告為施用第一級毒品，而持有該級毒品，其持有
    之低度行為，應為施用之高度行為所吸收，不另論罪。末查
    ，被告前因施用第一級毒品案件，經本院以九十一年度訴字
    第八九○號判處有期徒刑十月確定，嗣經送監執行，於九十
    三年六月三日縮刑期滿執行完畢，此有臺灣彰化地方法院檢
    察署刑案資料查註紀錄表及臺灣高等法院被告前案紀錄表各
    一份在卷可稽，其於受有期徒刑執行完畢後，五年以內再犯
    本件有期徒刑以上罪，為累犯，應依刑法第四十七條規定，
    加重其刑。爰審酌被告曾因施用毒品經送觀察、勒戒、強制
    戒治，並受徒刑之執行後，仍未能戒斷，再犯本案之罪，顯
    然未能善體國家設置觀察、勒戒、強制戒治機構，協助毒品
    施用者戒除毒癮之良法美意，及其犯罪之動機、目的、所生
    危害、施用次數僅一次，暨犯罪後坦承犯行，態度尚屬良好
    等一切情狀，量處如主文所示之刑。
據上論斷，應依刑事訴訟法第二百七十三條之一第一項、第二百
九十九條第一項前段，毒品危害防制條例第十條第一項，刑法第
十一條前段、第四十七條，判決如主文。
本案經檢察官高如應到庭執行職務。
中    華    民    國    95    年    5     月    8    日
                  刑事第二庭    法  官  鄭舜元
以上正本證明與原本無異。
如不服本判決，應於判決送達後10日內，向本院提出上訴狀（須
附繕本）。
中    華    民    國    95    年    5     月    9     日
                                書記官  呂雅惠
附錄本案論罪科刑法條全文：
毒品危害防制條例第10條
施用第一級毒品者，處六月以上五年以下有期徒刑。
施用第二級毒品者，處三年以下有期徒刑。


司法院資訊處製作；財團法人民間司法改革基金會備份。
